最高法院民事裁定                                八十七年度台抗字第六六五號
    抗  告  人  吳禮光被選定.
                吳錦添被選定.
右抗告人因與相對人吳俊標等間請求損害賠償事件，對於中華民國八十六年六月二十
三日台灣高等法院裁定（八十四年度重訴字第一七號），提起抗告，本院裁定如左：
    主  文
抗告駁回。
抗告訴訟費用由抗告人負擔。
    理  由
本件抗告人主張：伊二人為原裁定附表一（以下稱附表一）所示之人選定之當事人，
祭祀公業吳煌鄰為已故吳添友、吳廷琳、吳慶生、吳國潮、吳源潮、吳慶河、吳增長
等人於生前所設立，伊及附表一所示之人均為其後代子孫，為該祭祀公業之派下而有
派下權，該祭祀公業之祭產為全體派下所公同共有。詎相對人吳俊標、吳松勇、吳貴
章非法將部分祭產售予訴外人鄭深池，總價金新台幣（下同）四億六千餘萬元，予以
朋分侵占入己。相對人之侵占犯行，業經台灣桃園地方法院八十年度易字第二八六一
號、原法院八十二年度上更(一)字第八六二號刑事判決分別判處罪刑，伊依民法第一百
八十四條、第一百八十五條規定，得請求相對人負連帶賠償責任等情，求為命相對人
連帶給付伊五千萬元及自民國七十八年九月八日起加付法定遲延利息之判決。
原法院以：按當事人不得對已起訴之事件，於訴訟繫屬中更行起訴；又起訴違背民事
訴訟法第二百五十三條、第二百六十三條第二項之規定者，法院應以裁定駁回之，民
事訴訟法第二百五十三條、第二百四十九條第一項第七款分別定有明文。查抗告人及
原裁定附表一所示之選定人早於八十一年十月二十七日主張相對人以偽造文書方式變
賣祭祀公業吳煌鄰部分祀產，不法侵害其派下權，基於侵權行為法律關係請求相對人
賠償損害，而於原法院八十一年度上訴字第四一七二號刑事程序提起附帶民事訴訟，
有刑事附帶民事訴訟起訴狀及選定當事人名冊可稽。且該事件經裁定移送民事庭後，
迭經原法院民事庭以八十二年度重訴字第六○號、八十三年度重訴更字第九號判決駁
回其訴在案，有各該民事判決及裁定書足考，並經調卷查明屬實。抗告人於上開刑事
附帶民事訴訟起訴後並在法院繫屬中，竟於其後之八十二年十二月二十八日再對相對
人提起本件附帶民事訴訟，就同一法律關係求為與前訴內容相同之判決，揆諸首揭說
明，其起訴自不合法云云，因而裁定駁回抗告人之訴，經核於法尚無不合。抗告論旨
以實體上之爭執指摘原裁定不當，聲明廢棄，非有理由。
據上論結，本件抗告為無理由，依民事訴訟法第四百九十二條第一項、第九十五條、
第七十八條，裁定如主文。
中      華      民      國    八十七    年     十二     月     十七     日
                              最高法院民事第六庭
                                  審判長法官  蕭  亨  國
                                        法官  吳  正  一
                                        法官  楊  隆  順
                                        法官  陳  淑  敏
                                        法官  黃  義  豐
      右正本證明與原本無異
                                              書  記  官
中      華      民      國    八十八    年      一      月      六      日
